【裁判字號】    99,裁,92
【裁判日期】    990114
【裁判案由】    就業服務法
【裁判全文】
最  高  行  政  法  院  裁  定
                                        99年度裁字第92號
上  訴  人  甲○○
被 上訴 人  臺北縣政府
代  表  人  乙○○
上列當事人間就業服務法事件，上訴人對於中華民國98年9月30
日臺北高等行政法院98年度訴字第1542號判決，提起上訴，本院
裁定如下：
    主  文
上訴駁回。
上訴審訴訟費用由上訴人負擔。
    理  由
一、按對於高等行政法院判決之上訴，非以其違背法令為理由，
    不得為之，行政訴訟法第242條定有明文。依同法第243條第
    1項規定，判決不適用法規或適用不當者，為違背法令；依
    同法第243條第2項規定，判決有該條項所列各款情形之一者
    ，為當然違背法令。又提起上訴，應以上訴狀表明上訴理由
    並應添具關於上訴理由之必要證據，復為同法第244條第1項
    第4款及第2項所明定。是當事人提起上訴，如以原審判決有
    不適用法規或適用不當為理由時，其上訴狀應有具體之指摘
    ，並揭示該法規之條項或其內容；如以原審判決有行政訴訟
    法第243條第2項所列各款情形為理由時，其上訴狀應揭示合
    於該條款之事實。上訴狀或理由書如未依上述方法表明，或
    其所表明者顯與上開法條規定之違背法令情形不相合時，即
    難認為已合法表明上訴理由，其上訴自非合法。
二、緣上訴人聘雇印尼籍外國人SITI MUTMOINAH（護照號碼:AA5
    63246，下稱S君）從事看護其母吳李遷工作，期間自民國（
    下同）95年2月15日至96年12月16日。惟吳李遷於96年9月5
    日死亡，上訴人仍委託楨宏人力仲介有限公司（下稱楨宏公
    司）於96年11月23日檢具受看護人吳李遷之現戶戶口名簿影
    本，辦理S君之展延聘僱許可。被上訴人因認上訴人違反就
    業服務法第5條第2項第5款規定，依同法第65條第1項規定，
    於98年2月9日以北府勞外字第0980080327號就業服務法罰鍰
    裁處書處上訴人罰鍰新臺幣30萬元整。上訴人不服，循序提
    起行政訴訟，經原審法院判決駁回後，提起本件上訴。
三、上訴意旨雖主張：(一)原判決以上訴人96年12月28日及97年1
    月陳述書之內容，認定上訴人已自承提供吳李遷現戶之戶口
    名簿影本，由楨宏公司辦理延展聘僱，構成認定事實不依證
    據、違背經驗法則及判決不備理由之違背法令。上訴人並未
    承認上開二份陳述書係由上訴人所擬，原判決僅以該二份陳
    述書係以上訴人名義所提，未調查陳述書之內容是否與事實
    相符，顯有認定事實不依證據及違背本院74年度判字第519
    號及75年判字第1695號判決意旨之違法。而臺中高等行政法
    院93年度訴字第107號案中，亦有類此仲介誘使雇主簽署自
    白書之情形，該業經法院查明後，仍認自白書與事實不符，
    違章之行為人為仲介公司，非雇主。(二)上訴人既已檢具受看
    護者死亡證明等文件，委由時興公司向主管機關辦理看護工
    轉出程序，按常理，實無於其後提出不實之戶口名簿再向主
    管機關辦理該看護工展延聘僱之理，此顯然矛盾。可見，本
    件確為楨宏公司內部作業疏失所致之違章。(三)楨宏公司從未
    告知上訴人有文件不備或不符規定之處，上訴人既已委託登
    記有案的私立就業服務機構辦理，且因信賴該機構之指示提
    供相關文件，實難認上訴人就楨宏公司提供文件不實有何故
    意或過失。(四)原審就上訴人聲請傳喚本件違章之承辦人王莉
    榛到庭作證，以難期該證人到庭可以為真實陳述為由，駁回
    上訴人之聲請，顯有未審先判及對足以影響判決結果之證據
    未予調查之違法。(五)原判決以楨宏公司為專業仲介公司，對
    於延展聘僱及轉換新雇主各自所需之要件、程序及文件，知
    之甚稔，實無因疏失而誤送文件可能之認定，構成判決理由
    矛盾及違背論理法則等語。然原判決已就上訴人是否有就業
    服務法第5條第2項之違章行為的重要爭點，詳述其判斷之理
    由，並論明：依戶籍資料所示，受看護人吳李遷係於96年9
    月5日死亡，家屬於96年10月9日辦理除戶登記，苟上訴人係
    委託楨宏公司辦理轉換新雇主，自當提供吳李遷除戶之戶口
    名簿影本而為申辦，然其竟提供吳李遷現戶之戶口名簿影本
    供予楨宏公司，其委辦事項為延展聘雇，而非轉換雇主，至
    為明確。且上開陳述書均係以上訴人之名所出具，亦為上訴
    人所不否認，豈能事後任意推翻；上訴人所提出訴外人鍾啟
    維與楨宏公司96年10月23日之委任招募契約書等文件，無非
    證明新雇主擬聘雇外勞，並無從證明新雇主所欲聘僱者即為
    S君，且該外勞於96年12月20日轉換雇主乃係勞委會於96年
    12月12日發文上訴人及外勞S君，告知不予核發展延聘僱許
    可，外勞須於該函送達日起14日內轉換雇主，否則該名外勞
    即須出國等節後所為，是以，上訴人所提證據並無法證明上
    訴人所欲辦理手續為轉換雇主，而非展延聘僱等意旨，核其
    上訴理由，無非執與起訴意旨略同且經原審不採之陳詞及歧
    異見解，就原審取捨證據、認定事實之職權行使，指摘為不
    當，並就原審已論斷者，泛言未論斷，或就原審所為論斷，
    泛言其論斷矛盾，而非具體表明合於不適用法規、適用法規
    不當、或行政訴訟法第243條第2項所列各款之情形，難認對
    原判決之如何違背法令已有具體之指摘。至上訴人所指臺中
    高等行政法院其他判決之見解，尚無拘束本院之效力，附此
    明。依首開規定及說明，應認其上訴為不合法。
四、依行政訴訟法第249條第1項前段、第104條、民事訴訟法第9
    5條、第78條，裁定如主文。
中    華    民    國    99    年    1     月    14    日
                    最高行政法院第四庭
                        審判長法官  劉  鑫  楨
                              法官  吳  東  都
                              法官  林  文  舟
                              法官  曹  瑞  卿
                              法官  陳  鴻  斌
以  上  正  本  證  明  與  原  本  無  異
中    華    民    國    99    年    1     月    15    日
                              書記官  邱  彰  德


司法院資訊處製作；財團法人民間司法改革基金會備份。
